臺灣桃園地方法院交通事件裁定　　　　 94年度交聲字第147號
原處分機關　交通部公路總局新竹區監理所中壢監理站
異　議　人
即受處分人　甲○○　男　31歲.
上列受處分人因違反道路交通管理處罰條例案件，對於交通部公
路總局新竹區監理所中壢監理站中華民國94年1 月7 日所為之處
分（原處分案號：壢監裁字裁53-DA0000000號），聲明異議，本
院裁定如下：
    主      文
異議駁回。
    理      由
一、按汽車駕駛人拒絕接受酒精濃度測試之檢定者，處新臺幣（
    下同）6 萬元罰鍰，並當場移置保管其車輛及吊銷其駕駛執
    照，且3 年內不得考領駕駛執照，道路交通管理處罰條例第
    35條第3 項前段、第67條第2 項分別定有明文。從而汽車之
    駕駛人如有拒絕接受酒精濃度測試檢定之違規行為，經主管
    機關調查認定其有違反道路交通管理處罰條例之行為者，依
    處理細則第44條第1 項及違反道路交通管理事件統一裁罰基
    準表（下稱基準表）之規定，應處罰鍰6 萬元及吊銷駕駛執
    照，且3 年內不得考領駕駛執照。
二、本件異議人即受處分人甲○○於民國93年12月30日凌晨零時
    5 分許，駕駛車號1975-KA 號自用小客車，行經桃園縣中壢
    市○○○路與環中東路口時，因拒絕接受酒精濃度測試之檢
    定，經桃園縣政府警察局中壢分局自強派出所警員張啟章以
    異議人有違反道路交通管理處罰條例第35條第3 項前段之違
    規行為，掣單舉發，經原處分機關調查結果，認異議人確有
    前開違規行為，依道路交通管理處罰條例第35條第3 項前段
    、道路交通管理事件統一裁罰基準及處理細則第44條第1 項
    暨基準表之規定，於94年1 月7 日以壢監裁字第裁53-DA000
    0000號裁決書裁處受處分人罰鍰6 萬元及吊銷駕駛執照，且
    3 年內不得考領駕駛執照，有桃園縣政府警察局桃警局交字
    第DA0000000 號舉發違反道路交通管理事件通知單、交通部
    公路總局新竹區監理所壢監裁字第裁53-DA0000000號違反道
    路交通管理事件裁決書各1 件附卷可稽。
三、受處分人聲明異議意旨略以：我之所以會在駕車行經上述路
    口在離警方攔檢點約5 至10公尺靠路邊停下來，是因為和我
    太太約好，要在那邊等她，警員看我停車就向我走過來並示
    意要我下車，我完全配合警方之要求，下車後我先打電話回
    家，是因為怕警員講話情緒會影響我的權益，所以等大約10
    分鐘後我弟弟到了就跟警察說我可以接受酒測了，並接受2
    次之測試，但警員就說我不配合，並開立通知單「酒後駕車
    拒絕接受警方測試」，與事實絕不相符云云。
四、經查，據證人即舉發本件違規之桃園縣政府警察局中壢分局
    自強派出所警員張啟章於本院訊問時證稱：當天93年12月29
    日晚上11時30分許在桃園縣中壢市○○○路與環中東路執行
    酒測勤務時，異議人是在離我們攔檢點約2 部車距離自己靠
    邊停車，依據我們經驗判斷會在攔檢點前靠邊停車，駕駛人
    通常是有酒後駕車，當時所長尤瑞萌和我走過去要異議人下
    車接受酒測，但是異議人一下車就開始撥手機，不理會我們
    ，我們有告知異議人等酒測完畢有時間給他打電話，但異議
    人並不理會我們，並在停車附近來回踱步，所以我才在翌日
    凌晨零時5 分許開立他拒絕測試的舉發單。」、「我們有告
    知拒絕酒測要罰6 萬元，但他一直在講電話」、「錄音室用
    錄音筆錄的，大概是在異議人停車後大約20分鐘開始錄音」
    、「異議人是在我開立舉發單後，他弟弟到現場時，才要求
    我們讓他進行酒測」等語綦詳（見本院94年4 月27日訊問筆
    錄），另經本院當庭勘驗證人張啟章所呈值勤當時所錄製之
    蒐證錄音帶一捲，勘驗結果為：警員告知異議人涉嫌酒後駕
    車，要對異議人進行酒精測試，異議人則稱只是在路邊停車
    ，並未駕車，之後警員再詢問異議人要不要接受酒測，你不
    甩我都沒有用，其餘因背景吵雜錄音效果不佳，無法聽清楚
    錄音內容等情，此有本院勘驗結果在卷可稽（見本院94 年4
    月27日訊問筆錄），惟依據本院所勘驗得以辨識之錄音內容
    可知，當時異議人確實有拖延不接受酒測之情，佐以異議人
    亦自承是在警員開立拒絕酒測之舉發單後，才進行酒測乙節
    ，是以異議人前開舉止確有拒絕接受酒精濃度測試檢定之違
    規行為，至為明確，且證人張啟章到庭在本院法官面前具結
    以言詞供述本件訴訟上之待證事實（即異議人有上開違規事
    實），因其與異議人毫無怨懟，自無自陷於偽證罪之追訴而
    構詞誣賴異議人之理，而於本件卷存證據資料內亦無任何積
    極證據足以證明員警上開供述係屬虛偽，未有足以令人顯信
    其證述為不可採之品性證據或前科證據存在，本院自不得僅
    因證人為本見開單告發受處分人之員警而全盤抹煞其餘訴訟
    上所具之證人資格，況異議人就上開證人陳證，無法舉出或
    提出任何對其有利之證據資料，以使本院對證人所述產生合
    理之懷疑，而交通警察製單舉發違反道路交通管理處罰條例
    所列之違規事實，本質上為行政處分，係公務員基於職務上
    之權力，依法就特定之具體事件上所為之具公法上效果之單
    方面行政行為，基於公務員為公法上行為具有公信力之原則
    ，該行政行為當可被推定為真正，其據以依法處分之事實認
    定亦為正確無誤，本此公信原則，乃立法者賦予行政機關制
    定違反道路交通事件統一裁罰標準及處理細則，使勤務員警
    得當基礎分以達其維護交通秩序、安全之行政目的，反之若
    公務員一切行政行為均需預留證據以證其實，則國家行政勢
    必窒礙難行，據此，刑事訴訟法就犯罪證據有關之規定中與
    屬行政秩序罰之交通違規裁罰本質不合之部分，自不在準用
    之列，從而本院由製單員警陳證已可得異議人確有前開違規
    行為之心證，於受處分人無其他舉發有誤之相關證據且本院
    經查業無何證據可認舉發有捏造事實之情時，值勤員警本其
    維護交通秩序及安全職責所為之舉發，自應推定其合法正確
    。況證人張啟章舉發異議人之經過有錄音為憑，受處分人空
    言辯稱伊完全配合警方之要求，但因警員講話情緒會影響自
    身權益，所以等到家人到現場才進行酒測云云，顯僅係推託
    飾卸之詞，諉不足採，異議人駕駛汽車拒絕接受警方酒精濃
    度測試之違規行為，已堪認定。
五、綜上所述，異議人確有拒絕接受酒精濃度測試檢定之違規行
    為，從而原處分機關依道路交通管理處罰條例第35條第3 項
    前段、處理細則第44條第1 項暨基準表之規定，於94年1 月
    7 日以壢監裁字第裁53-DA088863 號裁決書裁處異議罰鍰6
    萬元及吊銷駕駛執照，且3 年內不得考領駕駛執照，經核並
    無違誤。本件異議人之異議為無理由，自應將其異議駁回。
據上論斷，應依道路交通案件處理辦法第19條，裁定如主文。
中　　華　　民　　國　　94　　年　　4 　　月　　29　　日
                  臺灣桃園地方法院交通法庭
                                  法　官　朱美璘
以上正本證明與原本無異。
如不服本裁定，應於送達後5 日內，向本院提出抗告狀。
                                  書記官　楊鳳滿
中　　華　　民　　國　　94　　年　　5 　　月　　2 　　日
